臺灣臺北地方法院民事判決　九十三年度訴字第七一九號
　 原　　　告　聯邦商業銀行股份有限公司
　 法定代理人　丁○○
　 訴訟代理人　戊○○
　 被　　　告　乙○○
　　　　　　　 甲○○
　　　　　　　 丙○○
右當事人間清償借款事件，本院於中華民國九十三年十月五日言詞辯論終結，判決如
下：
    主    文
被告應連帶給付原告新台幣貳佰壹拾貳萬元，及自民國九十二年十月八日起至清償日
止，按年息百分之八點四八計算之利息；暨自民國九十二年十一月九日起至清償日止
，其逾期在六個月以內者，按上開利率百分之十，逾期超過六個月以上部分，按上開
利率百分之二十計付違約金。
被告應連帶給付原告新台幣捌拾萬零玖拾貳元，及自民國九十二年十月八日起至清
償日止，按年息百分之九點九八計算之利息；暨自民國九十二年十一月九日起至清償
日止，其逾期在六個月以內者，按上開利率百分之十，逾期超過六個月以上部分，按
上開利率百分之二十計付違約金。
訴訟費用由被告連帶負擔。
    事    實
甲、原告方面：
一、聲明：如主文所示。
二、陳述：
（一）被告林香春於民國（下同）八十三年間邀同其餘被告甲○○、丙○○為連帶保
      證人，分別向原告借款共三筆，借款金額為新台幣（下同）(一)二百二十萬元，
      借款期間為八十三年一月十七日至八十五年一月十七日止，約定利息依原告基
      本放款利率加碼百分之一機動利率計算（現為年息百分之九點一五計算）。
      (二)一百萬元，借款期間為八十三年三月二十三日至八十五年三月二十三日止，
      約定利息依聲請人基本放款利率加碼百分之二機動利率計算（現為年息百分之
      十點一五計算）。(三)一百萬元，借款期間為八十三年十月四日至八十五年七月
      四日止，約定利息依原告基本放款利率加碼百分之二點五機動利率計算（現為
      年息百分之十點五三計算）。並約定按月攤還本息，如有遲延履行給付本金或
      利息時，逾期清償在六個月以內者，按上開利率百分之十，逾期超過六個月以
      上部分，按上開利率百分之二十計付違約金。詎料被告林香春僅清償第三筆一
      百萬元之借款，對於前開二筆借款僅償還九萬九千八百零五元、繳息至八十五
      年七月十七日及八十六年六月十七日止，尚積欠本金(一)二百十二萬元及自八十
      五年七月十七日至清償日止，按年息百分之九點一五計算之利息及違約金、(二)
      九十七萬元及自八十六年六月十八日至清償日止，按年息百分之十點一五計算
      之利息及違約金未清償，屢經原告催討，均未獲清償，嗣原告聲請台灣士林地
      方法院拍賣其所提供之抵押物結果，共獲分配二百五十四萬八千六百零一元，
      原告將之抵充第一筆二百一十萬元自八十五年七月十日起至分配前一日即九十
      二年十月七日止按年利百分之九點一五計算之利息違約金；及第二筆九十七二
      元自八十六年六月十八日起至九十二年十月七日止，按年利率百分之十點一五
      計算之利息、違約金及部分本金後；尚不足如主文所示之本金、利息及違約金
      未清償，爰依消費借貸及連帶保證契約之法律關係，訴請被告連帶返還借款。
（二）被告乙○○所提出之匯款單回條，係為清償前揭第(三)項借款一百萬元之憑證，
      該項借款已清償完畢，至原告請求部分，被告均未為清償。
三、證據：提出借據三份、借據展期約定書、授信約定書三份、本票二份、變更借據
    契約書、單筆授信攤還及收息紀錄查詢單八份、士林地方法院九十一年執富字第
    八二四○號強制執行金額計算書分配表、基本放款利率表、被告繳款明細單等件
    為證。
乙、被告方面：
    被告林香春、甲○○、丙○○均未於言詞辯論期日到場，據被告林香春提出書狀
    所為聲明陳述如下：
一、聲明：駁回原告之訴。
二、陳述略稱：原告主張被告林香春自八十五年七月起即未清償任何借款、利息及違
    約金等語，與事實不符。被告林香春於八十六年、八十七年及八十八年間，均有
    陸續清償部分借款，此有台北銀行之入戶電匯回條共十五張可資證明，被告仍有
    清償借款，故原告於起訴狀中自八十五年七月起計算利息及違約金之請求，顯與
    事實相違。又原告所請求之本金金額前後不一、版本眾多，顯然捏造不實。且拍
    賣抵押物之款項應先沖本金再沖利息、違約金，原告自行抵充並無理由。
三、證據：提出台北銀行之入戶電匯回條共十五張為證。
    理    由
甲、程序方面：
一、本件被告林香春、甲○○、丙○○均未於言詞辯論期日到場，經原告依民事訴訟
    法第三百八十五條聲請一造辯論判決，核無民事訴訟法第三百八十六條所列各款
    情形，爰依原告之聲請，由其一造辯論而為判決。
二、按訴狀送達後，原告不得將原訴變更或追加他訴；但擴張或減縮應受判決事項之
    聲明者，不在此限；民事訴訟法第二百五十五條第一項第三款定有明文。本件原
    告聲明第二項原請求被告連帶給付原告玖拾萬陸仟捌佰零壹零元，及自民國九
    十二年十月八日起至清償日止，按年息百分之九點九八計算之利息；暨自民國九
    十二年十一月九日起至清償日止，其逾期在六個月以內者，按上開利率百分之十
    ，逾期超過六個月以上部分，按上開利率百分之二十計付違約金。嗣於訴訟中將
    本金部分減縮為捌拾萬零玖拾貳元，依前揭說明，自應准許，合先敘明。
乙、得心證之理由：
一、本件原告主張之事實，已據其提出借據及授信約定書、借據展期約定書、本票、
    變更借據契約書、單筆授信攤還及收息紀錄查詢單、士林地方法院九十一年執富
    字第八二四○號強制執行金額計算書分配表、基本放款利率表、被告繳款明細單
    等件為證，核屬相符，自堪信為真實。
二、被告林香春雖辯稱其於八十六年、八十七年及八十八年間，均有陸續清償部分借
    款，原告主張之借款餘額並非事實云云並提出台北銀行之入戶電匯回條共十五張
    為證，惟查，被告林香春與原告間存有三筆消費借貸契約，其中二筆均為一百萬
    元；被告所提之電匯回條乃係清償另筆借款期間為八十三年十月四日至八十五年
    七月四日止，約定利息依原告基本放款利率加碼百分之二點五機動利率計算之一
    百萬元借款（下稱第三筆借款）之事實，有原告提出均經被告簽名用印之本票及
    借款展期約定書（見本院卷第一五七、一五八頁）及本票及變更借據契約書各一
    紙（見本院卷第一六三、一六四頁）與單筆授信攤還及收息紀錄查詢單（見本院
    卷第一百六十六頁）可證，被告乙○○不爭執前揭本票及借據之真正，可見原告
    主張兩造有三筆借款為真，惟被告除前揭匯款單外，未能提出其他清償之證明，
    僅空言其已清償完畢、原告主張並非事實云云，即難信取。是原告主張被告於八
    十六年、八十七年及八十八年間陸續清償之四十一萬元，係為清償第三筆一百萬
    元之借款該筆借款並已於八十七年十二月三十一日清償完畢等情即為可取。
三、依兩造所簽定授信約定書第七條約定：立約人負擔數宗債務時，如清償人所提出
    之給付，不足清償全部債務時，由原告指定應抵充之債務，（見本院卷第一五三
    頁）。經查，原告請求臺灣士林地方法院拍賣本件抵押物結果，共受償二百五十
    四萬八千六百零一元，有原告所提強制執行金額計算書分配表為憑，原告將之抵
    充至分配表作成前一日即九十二年十月七日為止第一、二筆借款之利息違約金二
    百四十萬八千六百九十三元及第二筆借款之本金十三萬九千九百零八元，亦無不
    合；被告辯稱應先扣除本金再充利息、違約金云云，並無所據，而無足取。從而
    ，原告依消費借貸及連帶保證契約之法律關係，請求被告連帶返還如主文所示之
    本金、利息及違約金，為有理由，應予准許，爰判決如主文第一至三項所示。
四、據上論結：本件原告之訴為有理由，依民事訴訟法第三百八十五條第一項前段、
    第八十五條第二項，判決如主文。
中　　　華　　　民　　　國　　九十三　　年　　　十　　　月　　二十二  　日
                                     民事第一庭   法  官　王貞秀
正本係照原本作成
如對本判決上訴，須於判決送達後廿日內向本院提出上訴狀
中　　　華　　　民　　　國　　九十三　　年　　　十　　　月　　二十二　　日
                                                  書記官 劉寶鈴
